臺灣高等法院刑事判決　　　　　　　　96年度上訴字第2637號
上　訴　人
即　被　告　甲○○
上列上訴人因違反毒品危害防制條例案件，不服臺灣桃園地方法
院96年度訴字第804號，中華民國96年4月30日第一審判決（起訴
案號：臺灣桃園地方法院檢察署95年度毒偵字第6302號），提起
上訴，本院判決如下：
    主  文
原判決撤銷。
甲○○施用第一級毒品，累犯，處有期徒刑玖月，減為有期徒刑
肆月又拾伍日，如易科罰金，以新臺幣壹仟元折算壹日。扣案第
一級毒品海洛因陸包（淨重拾點柒公克）、第一級毒品海洛因
殘渣袋貳只及摻有第一級毒品海洛因之香菸壹支，均沒收銷燬之
。
    事  實
一、甲○○前因持有毒品案件，經臺灣桃園地方法院以94年度壢
    簡字第1167號判決判處有期徒刑6月確定，甫於民國95年3月
    21日易科罰金執行完畢；另因施用毒品案件，經同法院裁定
    送強制戒治，於91年11月28日戒治期滿執行完畢釋放（自同
    年月29日起執行徒刑）。竟基於施用第一級毒品海洛因之犯
    意，於強制戒治執行完畢釋放後5年內之95年11月28 日上午
    某時，在桃園縣蘆竹鄉○○路193號3樓住處內，以抽菸吸食
    煙霧之方式施用第一級毒品海洛因1次；嗣於當日下午3時30
    分許，在該址為警查獲，並扣得第一級毒品海洛因6 包（合
    計淨重10.37公克）、海洛因殘渣袋2只及摻有海洛因之香菸
    1支。
二、案經桃園縣政府警察局大園分局報告臺灣桃園地方法院檢察
    署檢察官偵查起訴。
    理  由
一、上揭事實，業據被告於原審及本院坦承不諱，而被告為警查
    獲時持有之物品，經送鑑定結果，均含有第一級毒品海洛因
    之成分，有法務部調查局95年12月23日調科壹字第09523051
    160號、95年12月29日調科壹字第09523052630號鑑定書、憲
    兵司令部刑事鑑識中心96年2月27日安鑑字第0960000270 號
    鑑定書各1紙在卷，並有可稽上揭海洛因6包、殘渣袋2 只及
    摻有海洛因之香菸1 支扣案可憑。且有卷附台灣檢驗科技股
    份有限公司濫用藥物尿液檢驗報告及被採尿人姓名編號對照
    表（編號：G4182 號）、搜索票、搜索扣押筆錄及現場照片
    可資佐證，足認其自白與事實相符。被告上揭施用海洛因之
    犯行，已經證明。再查，被告前因施用毒品案件，經原審院
    裁定送強制戒治，於91年11月28日戒治期滿執行完畢釋放（
    自同年月29日起執行有期徒刑10月），有臺灣高等法院被告
    前案紀錄表在卷可參，其於強制戒治執行完畢釋放後5 年內
    再施用毒品，應依法論科。
二、按海洛因為毒品危害防制條例規定之第一級毒品，核被告所
    為，係犯毒品危害防制條例第10條第1 項施用第一級毒品罪
    。被告持有海洛因之低度行為，為施用之高度行為吸收，不
    另論罪。查被告前因持有毒品案件，經原審法院以94年度壢
    簡字第1167號判決判處有期徒刑6月確定，於95年3月21日易
    科罰金執行完畢，有臺灣高等法院被告前案紀錄表可稽，其
    於5 年內故意再犯本件最重本刑為有期徒刑以上之罪，為累
    犯，應依刑法第47條第1項之規定，加重其刑。
三、原審經審理結果，認被告犯罪事證明確，而為論罪科刑之判
    決，固非無見。惟被告犯施用第一級毒品罪之時間在 96年4
    月24日以前，合於中華民國96年罪犯減刑條例第2條第1項第
    3 款減刑之規定，原審未及依法減刑，尚有未當。被告上訴
    意旨謂扣案物品僅3小包為海洛因，至3大包部分，據友人告
    知為珍珠粉云云，查與上揭卷證不合，固無理由，惟原判決
    既有可議之處，自應由本院撤銷改判。爰審酌被告前因施用
    毒品，經強制戒治完畢，猶再犯本案，並參酌被告犯罪動機
    、手段、所生危害及犯罪後坦承犯行等一切情狀，量處有期
    徒刑9月，並依法減為有期徒刑4月又15日，及諭知易科罰金
    之折算標準。扣案之海洛因（淨重10.37 公克）係查獲之第
    一級毒品，另海洛因殘渣袋2 只及摻有海洛因之香菸，與海
    洛因亦無法完全析離，不問屬於犯人與否，均應依毒品危害
    防制條例第18條第1 項前段規定，諭知沒收銷燬之。又扣案
    包裹上開海洛因之包裝袋，係用於包裹毒品，防止其裸露、
    潮濕，便於攜帶施用，且為被告所有，業據被告供明無誤，
    依刑法第38條第1項第2款規定，宣告沒收之。至於扣案之削
    尖吸管1支，並非被告所有之物，另扣案之分裝夾鍊袋3包及
    磅秤1 台，雖均係被告所有之物，然均與本案被告以抽菸之
    方式施用海洛因之犯行無關，此業據被告於原審供述甚詳，
    客觀上觀察亦難認該等物品為供被告此次施用海洛因之施用
    工具，又非屬法定應沒收之物，故均不諭知沒收，附此敘明
    。
據上論斷，應依刑事訴訟法第369條第1項前段、第364條、第299
條第1項前段，毒品危害防制條例第10條第1項、第18條第1 項前
段，刑法第11條前段、第47條第1項、第41條第1項前段、第38條
第1項第2款，中華民國96年罪犯減刑條例第2條第1項第3款、第7
條第1項、第2項、第9條，判決如主文。
本案經檢察官呂建昌到庭執行職務
中　　華　　民　　國　　96　　年　　9 　　月　　27　　日
　　　　　　　　　刑事刑七庭    審判長法　官  黃麗生
　　　　　　　　　　　　　　　　　　  法　官  許宗和
　　　　　　　　　　　　　　　　　　  法　官  林勤純
以上正本證明與原本無異。
如不服本判決應於收受送達後十日內向本院提出上訴書狀，未附
理由者，應於提起上訴後十日內補具上訴理由書狀（均應附繕本
）。
                                      書記官  楊妙恩
中　　華　　民　　國　　96　　年　　9 　　月　　27　　日
附錄本案論罪科刑法條全文：
毒品危害防制條例第10條
施用第一級毒品者，處 6 月以上 5 年以下有期徒刑。
施用第二級毒品者，處 3 年以下有期徒刑。
